【裁判字號】    95,非抗,38
【裁判日期】    950811
【裁判案由】    拍賣抵押物
【裁判全文】
臺灣高等法院民事裁定                  95年度非抗字第38號
抗  告  人  甲○○
抗告人因與相對人臺灣銀行股份有限公司間拍賣抵押物事件，對
於中華民國95年6月27日臺灣臺北地方法院95年度抗字第302號裁
定提起抗告，本院裁定如下：
    主      文
抗告駁回。
抗告程序費用由抗告人負擔。
    理      由
一、本件抗告意旨略以：
  (一)第三人中國強磁科技股份有限公司（原名茂原強磁工業股份
    有限公司，下稱中國強磁公司）為向相對人借款新台幣（下
    同）480 萬元（下稱系爭債務），由伊擔任連帶保證人，並
    以伊所有坐落台北市○○段○○段二小段279 地號土地及其
    上門牌號碼台北市○○區○○路595巷22號5樓（下爭系爭不
    動產）設定最高限額抵押權，然所擔保之金額並未事先告知
    伊，竟設定為700 萬元，而與系爭債務不符。又系爭債務經
    原法院90 年度重訴字第852號判決；伊與中國強磁公司應連
    帶給付相對人本金999,990 元及利息、違約金；嗣相對人後
    向新竹地方法院聲請執行中國強磁公司之財產後，經法院核
    發債權憑證，憑證上記載系爭債務之本金部分僅餘 351,698
    元，伊已於94年2月20日寄送472,392元之即期支票以供清償
    ，則系爭債務已清償完竣，則系爭最高限額抵押權之債務已
    消滅。
  (二)原法院90年度重訴字第852 號判決及新竹地方法院核發之債
    權憑證附表（即原法院95年度拍字第139號附表）編號2-1、
    2-2、3、4 等債務，伊並未擔任連帶保證人及提供擔保物，
    原裁定如何形式審查系爭最高限額抵押權所擔保之債權為
    700 萬元？原裁定就伊提出之事證未予斟酌，有違民事訴訟
    法第48條、第486條及第400條等規定，且此項法律上見解具
    有原則上之重要性云云。
二、按對於非訟事件抗告法院之裁定再為抗告，僅得以其適用法
    規顯有錯誤為理由，並經原法院之許可者為限；前項許可，
    以原裁定所涉及之法律見解具有原則上重要性者為限；民事
    訴訟法第436條之3第3項、第4項及第436條之6之規定，於第
    3項之抗告準用之，非訟事件法第45條第3項、第4項、第5項
    分別定有明文。所謂「適用法規顯有錯誤」，係指原裁定就
    其取捨證據所確定之事實適用法規顯有錯誤而言，不包括認
    定事實不當之情形在內。又所謂有原則上之重要性，係指訴
    訟事件所涉及之法律見解意義重大，而有闡釋之必要而言。
    倘提起再抗告，未具體指出有如何適用法規顯有錯誤之情形
    ，以及上開裁定所涉及之法律見解具有原則上重要性，其再
    抗告顯非合法。
三、經查本件相對人聲請拍賣抵押物，業據提出借據4 份、各筆
    借款之查詢、台北地方法院90年度重訴字第852 號民事判決
    及確定證明書、債權憑證等件為證（第一審卷第21-29 頁）
    ，足使抗告法院明瞭釋明相對人對於抗告人確有借款債權、
    屆期未獲清償，且在系爭抵押權存續期間之事實，抗告法院
    已於裁定理由中論駁詳細，並無抗告人所指未予審酌情事。
    抗告人提起再抗告，就抗告法院取捨證據、認定事實之職權
    行使問題予以指摘，核與適用法規是否顯有錯誤無涉，更未
    涉及法律意義重大而有加以闡釋之必要。原法院因而以再抗
    告人不合前開再抗告之法定要件，不予許可，並裁定駁回，
    核無不合。抗告人仍執陳詞，指摘原裁定不當，為無理由，
    應予駁回。
四、據上論結：本件抗告為無理由，依非訟事件法第21條第2 項
    、第45條第5項、第46條，民事訴訟法第436條之3第4項、第
    495 條之1第1項、第449條第1項、第95條、第78條，裁定如
    主文。
中    華    民    國    95    年    8    月     11    日
                  民事第一庭
                      審判長法  官  張耀彩
                            法  官  盧彥如
                            法  官  林金吾
正本係照原本作成。
不得再抗告。
中    華    民    國    95    年    8    月     11    日
                            書記官  張淑芳


司法院資訊處製作；財團法人民間司法改革基金會備份。
